【裁判字號】    89,台上,4249
【裁判日期】    890720
【裁判案由】    盜匪
【裁判全文】
最高法院刑事判決                              八十九年度台上字第四二四九號
    上  訴  人  甲○○
右上訴人因盜匪案件，不服台灣高等法院中華民國八十九年五月十日第二審更審判決
（八十九年度上重更(二)字第九號，起訴案號：台灣新竹地方法院檢察署八十七年度偵
字第三六六、七一六、九○四號），提起上訴，本院判決如左：
    主  文
上訴駁回。
    理  由
按刑事訴訟法第三百七十七條規定，上訴於第三審法院，非以判決違背法令為理由，
不得為之。是提起第三審上訴，應以原判決違背法令為理由，係屬法定要件。如果上
訴理由狀並未依據卷內訴訟資料，具體指摘原判決不適用何種法則或如何適用不當，
或所指摘原判決違法情事，顯與法律規定得為第三審上訴理由之違法情形，不相適合
時，均應認其上訴為違背法律上之程式，予以駁回。本件原判決認定上訴人甲○○意
圖為自己不法之所有，夥同年籍不詳之成年男子「陳青雲」及「阿桂」，攜帶兇器，
先至夜間無人居住亦無人看守之「星辰咖啡館」，破壞門鎖進入竊取店內之水果刀一
支為作案工具，再攀爬侵入「李鵠餅店」二樓，使李張富枝、周尚麗不能抗拒，而強
取新台幣（下同）二十餘萬元及周尚麗所有之紅色皮包一只（內有錢包一個、現金二
萬餘元及身分證、駕照、信用卡、健保卡、郵局金融卡、相機、底片、帽子等物）。
又基於概括之犯意，於民國八十六年九月二十九日凌晨四時許，三人至台北市○○區
○○街七十八號許振通、許振賢兄弟經營之金飾加工廠，拿取現場廚房之菜刀做為犯
案工具，喝令許振賢不要動，遭許振賢抵抗退至客廳時，因屋內同住之許振通及許振
通母親許陳鑾、許振賢兒子許程翔、妻子吳戀等人聞聲共同防衛抵抗，上訴人等人見
強劫財物無法得逞，遂逃離現場而未遂等情。係以上開事實，業據上訴人於偵審中坦
承不諱，核與李張富枝、唐偉肱、鄭漢能、薛海秋、周尚麗、李麗鳳、蘇德修、鄧王
卿雲、許振通、許振賢、許陳鑾、吳戀、許程翔等人分別於警、偵訊中指訴之情節，
大致相符，且有扣案上訴人所有，染有血跡之老虎鉗及螺絲起子各一支、矇面內衣二
件、李鵠餅店內之菜刀一支、星辰咖啡店內之水果刀一支、染有血跡之花色頭套二個
、柴刀一支、老虎鉗二支、螺絲起子一支、膠帶一卷、鋼筆型手電筒三支、美工刀一
支、白色棉質手套二雙、黑色手套一雙、黑色手提袋一個等物可資佐證。而前揭染有
血跡之老虎鉗、頭套上之血跡，經鑑定結果，與上訴人血液之ＤＮＡ型別均相符合，
有內政部警政署刑事警察局鑑驗書二紙附卷可稽。且該頭套套在上訴人頭上比對結果
，頭罩破洞處與上訴人頭部受傷處，亦相吻合，有照片附卷可憑。足見上訴人自白參
與該二次盜匪等犯行，與事實相符，應堪採信。上訴人罪證明確，因而撤銷第一審判
決，依牽連及連續關係，從一重依懲治盜匪條例第五條第一項第一款之盜匪既遂罪論
處罪刑，已詳述其所憑之證據及其認定之理由。經核所為論敘均與卷內證據資料相符
，並無認定事實不依證據或有何採證違背證據法則等違法情形存在。上訴人上訴意旨
略以其所犯盜匪罪為無期徒刑或七年以上有期徒刑之罪，依刑法第六十五條第一項之
規定不得加重其刑，原判決卻加重而量處上訴人十五年有期徒刑，自有適用法則不當
之違法。上訴人第二次犯罪之動機為行竊，並非強盜，且被發現後即逃離現場，自不
成立強取財物罪。原判決認上訴人犯罪後已悔悟，卻又量處重刑，顯然失當等語。按
原判決已說明上訴人所犯之盜匪罪法定刑無期徒刑部分，依法不得加重，而法定刑為
有期徒刑依連續犯之規定加重其刑。原判決依被害人及證人之證言，認定上訴人第二
次所犯，已著手於強盜行為之施行，因被害人抗拒致未能得財，所為應成立盜匪未遂
罪，於法並無不合，上訴人所云其意在竊盜，乃單純事實之爭執。至於量刑乃事實審
法院職權之適法行使，難執為第三審合法之上訴理由，其上訴違背法律上之程式，應
予駁回。
據上論結，應依刑事訴訟法第三百九十五條前段，判決如主文。
中      華      民      國    八十九    年      七      月     二十     日
                              最高法院刑事第八庭
                                  審判長法官  吳  雄  銘
                                        法官  池  啟  明
                                        法官  石  木  欽
                                        法官  郭  毓  洲
                                        法官  吳  三  龍
      右正本證明與原本無異
                                              書  記  官
中      華      民      國    八十九    年      七      月    二十四    日


司法院資訊處製作；財團法人民間司法改革基金會備份。
